【裁判字號】    99,易,293
【裁判日期】    990630
【裁判案由】    竊盜
【裁判全文】
臺灣嘉義地方法院刑事判決               99年度易字第293號
公  訴  人  臺灣嘉義地方法院檢察署檢察官
被      告  甲○○
上列被告因竊盜案件，經檢察官提起公訴（99年度偵字第2937號
），被告就被訴事實為有罪之陳述，本院裁定依簡式審判程序審
理，判決如下：
    主  文
甲○○犯攜帶兇器竊盜罪，累犯，處有期徒刑壹年伍月。
    犯 罪 事 實
一、甲○○於93年及94年間，分別犯竊盜罪，經法院判處有期徒
    刑2年、刑前強制工作3年及有期徒刑8月減為有期徒刑4月，
    經保安處分及刑之執行，於98年12月25日縮刑期滿執行完畢
    。詎甲○○仍不知悔改，意圖為自己不法之所有，基於竊盜
    之犯意，於99年3月18日15時30分許，駕駛未懸掛車牌之白
    色喜美自用小客車（原車牌號碼為0492-SU號），行經嘉義
    六腳鄉灣南村145號乙○○住處前時，見該址後門未上鎖，
    即逕行進入該處，並持放置在上址後門處可供兇器使用之鐵
    鎚，破壞第二道門上之玻璃，將手伸入打開門鎖後，進入其
    內竊取乙○○所有之價值新臺幣(下同)3萬元之金牌6面及現
    金1萬元，得手後駕車逃逸（侵入住居及毀損罪嫌部分，均
    未據告訴）。嗣乙○○發現住處遭竊，報警處理後，為警調
    閱路口監視錄影而循線查獲。
二、案經嘉義縣警察局朴子分局報請臺灣嘉義地方法院檢察署檢
    察官偵查起訴。
    理  由
一、本件被告所涉犯者係刑法第321條第1項第3款之加重竊盜罪
    ，非死刑、無期徒刑、最輕本刑為3年以上有期徒刑之罪或
    高等法院管轄第一審案件。本院行準備程序時，被告就被訴
    事實為有罪之陳述，經告知簡式審判程序之旨，並聽取檢察
    官及被告之意見後，本院爰依刑事訴訟法第273條之1第1項
    裁定由受命法官獨任進行簡式審判程序。故本件簡式審判程
    序之證據調查，依刑事訴訟法第273條之2之規定，不受同法
    第159條第1項、第161條之2、第161條之3、第163條之1及第
    164條至第170條規定之限制，合先敘明。
二、上開犯罪事實，業據被告甲○○迭於警偵及本院坦承不諱（
    見警卷第1至4頁、偵卷第19至20頁、本院卷第43頁、47頁）
    。核與證人乙○○警詢證述情節相符（見警卷第5至8頁）。
    並有扣押書、責付保管書、照片14張（見警卷第10至18頁）
    可佐。再前揭鐵鎚係鐵製（見警卷第16頁）可盈握用以擊破
    物品，客觀上可供兇器使用無疑。被告自白可認與事實相符
    ，本件事證明確，犯行洵可認定，應依法論科。
三、核被告所為，係犯刑法第321條第1項第3款之攜帶兇器加重
    竊盜罪。被告前於93年及94年間，分別犯竊盜罪，經法院判
    處有期徒刑2年、刑前強制工作3年及有期徒刑8月減為有期
    徒刑4月，經保安處分及刑之執行，於98年12月25日縮刑期
    滿執行完畢，此有臺灣高等法院被告前案紀錄表1份在卷可
    參，其受徒刑之執行完畢後，5年以內故意再犯本件有期徒
    刑以上之罪，為累犯，應依刑法第47條第1項規定加重其刑
    。爰審酌被告年輕力壯，四肢健全，具完全謀生能力，不思
    正當努力工作營生，竟圖不勞而獲，竊取他人財物，毫無他
    人所有物之概念，犯罪之動機、目的、手段、所生損害，前
    有竊盜不法犯行，犯罪後坦承犯行且賠償被害人之損失等一
    切情狀，量處如主文所示之刑。再刑事法保安處分之強制工
    作，旨在對有犯罪習慣或因遊蕩或怠惰成習而犯罪者，令入
    勞動場所，以拘束其身體、自由等之處置，強制從事勞動方
    式，培養其勤勞習慣、正確工作觀念，習得一技之長，於其
    日後重返社會時，能自立更生，期以達成刑法教化、矯治之
    目的。本件檢察官就被告所為犯行，認有犯罪習慣，具體求
    處宣告令入勞動處所強制工作等語。惟查被告固有前揭盜贓
    前科，然本件犯後坦承犯行，且賠償給付被害人之損害6萬6
    千元，有嘉義縣六腳鄉調解委員會調解筆錄可稽，認尚知悔
    悟，自非以拘束身體、自由，強制從事勞動，方達刑法教化
    、矯治目的之必要，故不為強制工作之宣告，併為敘明。
據上論斷，應依刑事訴訟法第273條之1第1項、第299條第1項前
段，刑法第321條第1項第3款、第47條第1項，刑法施行法第1條
之1第1項、第2項前段，判決如主文。
本案經檢察官陳昭廷到庭執行職務。
中    華    民    國    99    年    6     月    30   日
                  刑事第六庭    法  官  蘇清水
以上正本證明與原本無異。
如不服本判決應於收受判決後10日內向本院提出上訴書狀，並應
敘述具體理由；其未敘述上訴理由者，應於上訴期間屆滿後20日
內向本院補提理由書（均須按他造當事人之人數附繕本）「切勿
逕送上級法院」。告訴人或被害人如對於本判決不服者，應具備
理由請求檢察官上訴，其上訴期間之計算係以檢察官收受判決正
本之日期為準。
中    華    民    國    99    年    6     月    30   日
                                書記官  邱法儒
附錄所犯法條：
刑法第321條（加重竊盜罪）
犯竊盜罪而有左列情形之一者，處6月以上、5年以下有期徒刑：
一、於夜間侵入住宅或有人居住之建築物、船艦或隱匿其內而犯
    之者。
二、毀越門扇、牆垣或其他安全設備而犯之者。
三、攜帶兇器而犯之者。
四、結夥三人以上而犯之者。
五、乘火災、水災或其他災害之際而犯之者。
六、在車站或埠頭而犯之者。
前項之未遂犯罰之。

司法院資訊處製作；財團法人民間司法改革基金會備份。
